臺灣新北地方法院民事判決
110年度訴字第2462號

原      告  簡彣仰  
被      告  王俊傑  
上列當事人間請求排除侵害等事件，經本院於民國111年2月10日
言詞辯論終結，判決如下： 
    主      文
原告之訴及假執行之聲請均駁回。
訴訟費用由原告負擔。  
    事實及理由
一、原告方面：
㈠、原告居住在其所有之新北市○○區○○街000巷00號3樓（下稱系
    爭3樓房屋），而被告自民國110年3月24日搬遷至門牌號碼
    ：新北市○○區○○街000巷00號4樓（下稱系爭4樓房屋）起迄
    今，即針對性地開始不分日夜，隨時聲響，天羅地網沒有遺
    漏由外（陽台）至內（室內）各種聲響，甚至原告如廁時，
    系爭4樓房屋浴室馬桶刻意發出聲響，即使凌晨3點也不放過
    ，原告人在系爭3樓房屋哪，系爭4樓房屋聲音就如影隨形跟
    著到哪，隨時隨地不時聲響，尤其深夜睡覺時間即晚上10時
    ，在房內常可聽到巨大聲響或房內頭頂上傳來連續性不斷性
    地板丟擲聲，多次是過24時丟擲聲令人崩潰，在夜深人靜時
    每天隔數秒或數分，不時惡意蓄意各種聲響，在房內清晰可
    聽至天亮，該等聲響於4樓門口清晰可聽，音源明確為系爭4
    樓房屋。被告每天不分日夜，尤其深夜製造的各種聲響，其
    音量、頻率、時間、次數及位置，絕非生活上正常使用且絕
    非合理範圍的聲音，持續侵害時間已嚴重影響睡眠和身心健
    康，遠超越一般人社會生活所能容忍之範圍，已不法侵害原
    告居住安寧之人格權益，情節重大。爰依民法第793條規定
    ，禁止被告所製造之噪音對原告所有系爭3樓房屋之侵入與
    對原告之侵害，並依民法第184條第1項前段及第18條、第19
    5條規定，請求如聲明第一項，及精神慰撫金新臺幣（下同
    ）50萬元暨法定遲延利息。
㈡、併聲明：
1、被告不得在其所居住系爭4樓房屋住處製造噪音、震動或其他
   侵害他人居住安寧行為，且每日晚上10時起至翌日上午7時間
   ，不得發出干擾睡眠的聲音、不得拖拉椅子、敲地板、重擊
   地板、重複往地板丟擲物品、穿鞋腳大力踩地板重踏地蹦蹦
   走，及不得造成原告所居所系爭3樓房屋陽台遮雨棚架採光罩
   滴滴答答聲及往系爭3樓房屋採光罩丟擲或狠砸，以及不得在
   系爭3樓房屋如廁或盥洗時，在系爭4樓房屋浴室發生各種聲
   響。
2、被告應給付原告50萬元，及自起訴狀繕本送達翌日起至清償
   日止，按年息5%計算之利息。
3、訴訟費用由被告負擔。
4、原告願供擔保請准宣告假執行。
二、被告方面：
㈠、被告承租系爭4樓房屋，並與家人即配偶、28歲兒子同住，均
    未做出原告所主張的噪音；且本件件建築物為整排連棟公寓
    ，屋齡30幾年，在巷子內，走到兩側路口各約100多公尺，
    隔音效果本來就不好；被告及兒子白天都要上班，不可能半
    夜不睡覺製造噪音；平日只有被告太太在家，但白天都睡到
    中午才起床；原告主張24小時製造噪音是不合理的，被告並
    不認識原告，並不可能對原告有針對性，且原告說的事情都
    是被告入住前的事情。原告所提出之錄影檔都是鏡頭對著廁
    所，被告將聲音開到最大也都聽不到聲音，縱使有聲響，也
    都是居家生活會產生的聲音，不能說有聲音就是噪音。
㈡、併聲明：
1、原告之訴及假執行之聲請均駁回。
2、訴訟費用由原告負擔。
3、如受不利之判決，被告願供擔保，請准宣告免為假執行。
三、本院得心證之理由：
㈠、原告主張其居住在其所有之系爭3樓房屋，被告於110年間向
    系爭4樓房屋所有權人即證人陳慶安承租後於同年3月24日搬
    至其樓上即系爭4樓房屋等情，為被告所不爭執，並經證人
    陳慶安到庭證述無訛，且有兩造之戶籍資料、新北市樹林地
    政事務所函覆暨上開房屋之建物登記謄本（見限閱卷第3至5
    、25至35頁）可證，是原告上開主張，洵堪採認。
㈡、原告主張被告入住系爭4樓房屋後，每日製造噪音，侵入其所
    有之系爭3樓房屋，並嚴重侵害原告居住安寧之人格權，情
    節重大，依民法第793條、第184條第1項及第195條規定，請
    求禁止被告製造噪音如其聲明第一項所示，及應賠償精神慰
    撫金50萬元等語，為被告否認，並以前詞置辯。是以，本件
    爭點在於：被告是否於前開時間入住系爭4樓房屋後，有為
    原告前開主張製造噪音之侵害行為？原告依上開規定，請求
    禁止被告為上開侵害行為，並賠償其精神慰撫金，是否有理
    由暨所得請求之金額若干？茲論述如下。
㈢、按當事人主張有利於己之事實者，就其事實有舉證之責任。
    但法律別有規定，或依其情形顯失公平者，不在此限。民事
    訴訟法第277條定有明文。又按土地所有人於他人之土地、
    建築物或其他工作物有瓦斯、蒸氣、臭氣、煙氣、熱氣、灰
    屑、喧囂、振動及其他與此相類者侵入時，得禁止之。但其
    侵入輕微，或按土地形狀、地方習慣，認為相當者，不在此
    限。因故意或過失，不法侵害他人之權利者，負損害賠償責
    任。故意以背於善良風俗之方法，加損害於他人者亦同。民
    法第793條及第184條第1項前段定有明文。次按就侵權行為
    言，被害人應就行為人因故意或過失，不法侵害其權利之事
    實負舉證責任，此與債務不履行以由債務人證明免責事由者
    ，有所不同（最高法院70年度台上字第2550號裁判可資參酌
    ）。本件原告主張被告為上開製造噪音侵入其所居住之系爭
    3樓房屋，侵害其居住安寧之人格權益等語，並依上開規定
    請求禁止噪音聲響侵入及賠償其所受之非財產上損害即精神
    慰撫金等語，但被告否認有為該等侵害行為，則依上開規定
    及說明，自應由原告就其上開主張負舉證之責。
㈣、原告固主張被告有為上開製造噪音之侵害行為等語，並提出
    錄音光碟及記錄表為證，但被告否認上開錄音之聲響係其所
    製造，而原告就該等光碟中所錄得之聲響係被告所製造一節
    ，原告僅以前開證物為據，然該錄音所得之內容是否果係被
    告所製造，並無其他積極舉證，且系爭4樓房屋實際居住者
    並非僅有被告一人，尚有其他同住家人，況且，衡諸系爭3
    、4樓房屋係5層樓公寓、主要建材為鋼筋混擬土、72年2月8
    日建築完成，此有建物登記謄本可證，且該房屋為整排連棟
    公寓，此有照片（見本院卷第115至123頁）供參，是系爭3
    樓房屋之隔音尚難期待良好，樓層樓板間聲響之穿透，亦難
    判斷聲響來源是否果來自樓上即系爭4樓房屋。又觀諸該等
    紀錄表所載之內容，有部分記載拖拉椅子或重踏地板或不斷
    搖晃椅子或丟擲或故意蹦蹦大力走或摔或敲或拖拉摔或狠砸
    或擲杯或敲打或陽台滴水或不斷敲打或重踏地，但大部分僅
    有記錄時間卻無聲響內容，且該等之錄音時間亦非原告所主
    張的每日甚或24小時，故該等錄影光碟及記錄表殊難逕採為
    有利於原告之認定。
㈤、再者，徵諸原告陳稱：噪音是24小時都有，被告在屋內四處
    游移；附近有廟宇，但廟的人並不住在這裡，廟宇沒有什麼
    聲音，樓上會模仿廟宇聲音擲杯，會隨著我移動製造聲音；
    先前我陽台因為樓上屋主造成有裂縫我的陽台會漏水，被告
    會特別敲靠近我後陽台的女兒牆上裂縫，但是否是裂縫我也
    不確定；只要我去上廁所，被告一定會在我頭頂上造成聲響
    讓我知道他在我頭頂上，我如果待30分鐘他就這樣在我頭頂
    上待30分鐘；晚上半夜是整夜是椅子重摔等聲音；我們是樓
    上樓下，格局、位置應該都相同，房間位置也一樣，他房間
    跟我同一側，被告知道他衣櫃下方是我的房間，所以他晚上
    睡覺時都會在我房間上方重摔椅子；被告所製造的聲響與他
    未入住前樓上所製造的聲響頻率、狀態等情形類似；我覺得
    被告是針對性的，從陽台滴答聲開始，被告的情形每天都有
    等語（見本院卷第40、41、4、109至111頁），及證人陳慶
    安證稱：原告有告我在4樓製造噪音，他說我走那裡就敲地
    板到哪裡，惡意砸他陽台遮雨棚，跟本件被告被提告的內容
    一模一樣等語（見本院卷第91至92頁），是原告主張本件被
    告每天24小時製造聲響侵害其居住安寧，核與一般人生活作
    息需睡覺休憩之常情有違，且兩造分住上、下樓層，被告如
    何自樓上得悉住在樓下的原告在系爭3樓房屋內之作息或活
    動？甚至會於原告在系爭3樓廁所時亦同時在系爭4樓廁所？
    況且，不同人的生活作息時間或型態並不會相同，被告於11
    0年3月24日始入住系爭4樓房屋，先前並不認識原告，與原
    告自無可能有何仇隙怨懟或糾紛，亦無可能知悉先前系爭4
    樓房屋住客之生活作息或習慣，甚或知悉系爭4樓房屋前屋
    主曾與原告間就陽台漏水並有裂縫之事而特地針對該處為敲
    打，又何以系爭4樓房屋製造噪音影響其居住安寧，不論是
    被告入住前或入住後的情形都類似或相同？在在顯示原告前
    開所述，礙難採信。
㈥、因此，原告雖主張被告在系爭4樓房屋內製造其所主張嚴重影
    響其居住安寧之噪音等語，但並未能舉證以實其說，殊難逕
    予採認。
四、綜上所述，原告主張依上規定，請求禁止被告為其聲明第一
    項所示之製造噪音行為，並賠償其精神慰撫金即應給付其50
    萬元及自起訴狀繕本送達翌日起至清償日止按年息5%計算之
    利息等語，為無理由，應予駁回。又原告之訴既經駁回，其
    假執行之聲請即失所附麗，併駁回之。
五、本件事證已臻明確，至於兩造其餘之攻擊或防禦方法及所提
    出之證據，經本院斟酌後，認為均不足以影響本判決之結果
    ，自無一一詳予論駁之必要，併此敘明。
六、本件訴訟費用負擔之依據：民事訴訟法第78條。
中　　華　　民　　國　　111 　年　　2　　月　　22　　日
                  民事第六庭    法　官　饒金鳳
以上正本，係照原本作成。
如對本判決上訴，須於判決送達後20日內向本院提出上訴狀。如
委任律師提起上訴者，應一併繳納上訴審裁判費。
中　　華　　民　　國　　111 　年　　2　　月　　22　　日
                                書記官　賴麗莎